【裁判字號】    95,交抗,397
【裁判日期】    950605
【裁判案由】    違反道路交通管理處罰條例
【裁判全文】
臺灣高等法院交通事件裁定             95年度交抗字第397號
抗  告  人
即受處分人  甲○○
上列抗告人因違反道路交通管理處罰條例案件，不服臺灣士林地
方法院，中華民國95年3月31日所為裁定（94年度交聲字第726號
），提起抗告，本院裁定如下：
    主  文
抗告駁回。
    理  由
一、本件抗告人抗告意旨略以：抗告人在民國94年7月29日0時34
    分許，駕車行經台北市麥帥二橋時為警攔停，經警實施酒測
    ，然抗告人是在94年7月28日晚飯期間飲酒，距離抗告人駕
    車時間已有4、5小時之久，且警方實施酒測時，並沒有顯示
    抗告人機器是否歸零，酒測後的結果也未給抗告人看，亦未
    錄影云云。
二、按汽車駕駛人，駕駛汽車經測試檢定有酒精濃度超過規定標
    準情形者，處新台幣（下同）1萬5千元以上，6萬元以下罰
    鍰，並當場移置保管其車輛及吊扣其駕駛執照1年；又汽車
    駕駛人有飲用酒類或其他類似物後其吐氣所含酒精濃度超過
    每公升0.25毫克或血液中酒精濃度超過百分之0.05以上情形
    者，不得駕車，道路交通管理處罰條例第35條第1項第1款、
    道路交通安全規則第114條第2款分別定有明文。
三、經查：
（一）、本件抗告人即受處分人甲○○，於94年7月29日0時34
        分許，酒後駕駛EH0576號自小客車，途經台北市麥帥二
        橋為警攔停，經警當場實施酒測，抗告人吐氣所含酒精
        濃度達0.36MG/L，經警舉發「酒精濃度超過規定標準（
        0.25-0.4）」之違規，依違反道路交通管理處罰條例第
        35條第1項第1款規定，裁處19,500元罰鍰及吊扣駕駛執
        照12個月。
（二）、另據證人即當日操作酒精測試儀器之員警姚倍安於原審
        到院結證稱：實測酒測前，伊每次都會確認有無歸零，
        機器給當事人確認，再作酒測，本次酒測是伊操作．．
        如果機器沒有歸零，測定值表上會出現一個X，表示酒
        測失敗要重來，酒測機器會自動歸零，不必人為繼續操
        作，本件是成功測定，測定值表由我們保管，但是會給
        當事人簽名」等語（見原審95年2月17日訊問筆錄）。
        按證人與抗告人素無怨隙，其在法院之證詞受具結程序
        及偽證罪之擔保，實無理由，認定其陳述之本件取締違
        規過程及執行職務時，有故意設詞誣陷抗告人之動機與
        必要，自應予採信。
（三）、是本件警方對抗告人進行酒精濃度檢測時，測試儀器先
        行歸零，並正確顯示儀器型號RBTIU、序號4859、日期
        0000-00-00）、分析器編號040946、溫度30 C、時間00
        ：34、測定值0.36MG/L，且酒精測定完成，亦經抗告人
        在酒精測定值表上「被測人」乙處簽名，有該酒精測定
        值表附卷可佐，復有台北市政府警察局94年8月1日北市
        警交大字第ABL801974號舉發違反道路交通管理事件通
        知單、台北市政府警察局松山分局94年8月31日北市警
        松分交字第09432802000號函附卷可稽。
（四）、綜上，本件難認警方對抗告人實施酒精濃度檢測，有何
        測試儀器功能失常、操作不當，抑或警方未法定程序執
        行勤務之情形。抗告人有前述交通違規之事實至為明確
        ，原處分機關依道路交通管理處罰條例第35條第1項第1
        款規定，裁處抗告罰鍰19,500元併吊扣駕駛執照12個月
        ，原審裁定駁回抗告人之異議，核無不當。本件抗告人
        之抗告為無理由，應予駁回。
四、據上論結，應依道路交通案件處理辦法第26條，刑事訴訟法
    第412條，裁定如主文。
中    華    民    國    95    年    6     月    5     日
                  交通法庭審判長法  官  鄭文肅
                                法  官  陳國文
                                法  官  江國華
以上正本證明與原本無異。
不得再抗告。
                                書記官  陳玉嬋
中    華    民    國    95    年    6     月    6     日


司法院資訊處製作；財團法人民間司法改革基金會備份。
